【裁判字號】    96,調訴,1
【裁判日期】    970215
【裁判案由】    撤銷調解之訴
【裁判全文】
臺灣士林地方法院民事判決               96年度調訴字第1號
原      告  雨瑞有限公司
法定代理人  乙○○
被      告  美商優比速國際股份有限公司
法定代理人  甲○○
訴訟代理人  黃慶源律師
            王韋傑律師
            陳正和律師
上列當事人間撤銷調解之訴事件，本院於中華民國97年1 月25日
言詞辯論終結，判決如下：
    主  文
原告之訴駁回。
訴訟費用由原告負擔。
    事實及理由
一、原告起訴主張：伊與被告訂立運送契約，由被告負責伊與國
    外客戶間貨物之交寄運送事宜，並享有折扣優惠。嗣伊於民
    國94年2 月間委託被告運送貨物予國外客戶Eco Tools Inc.
    之際，因對其運送、運費計算方式以及對於伊之國外客戶E-
    co Tools Inc. 所發表伊拒絕付款之聲明尚有異議，而向鈞
    院訴請回復名譽，經雙方達成和解，鈞院並就和解內容作成
    96年度他調字第275 號調解筆錄在案（下稱系爭調解筆錄）
    。惟伊所委任律師對於本件調解授權範圍之認知，顯與伊有
    所不同，已超出本人授權範圍，伊自得請求撤銷系爭調解筆
    錄等語。並聲明：鈞院96年度他調字第275 號調解筆錄應予
    撤銷。
二、被告則抗辯略以：原告提起本件訴訟，卻未能具體主張其就
    系爭調解筆錄有得撤銷之事由，僅空言對筆錄內容不能接受
    ，或要求增加部分內容，其撤銷之主張顯無理由。又原告所
    委任之律師係具備特別代理權，當有權為其當事人同意調解
    之內容，且其為當事人所合意之調解結果，效力當然及於訴
    訟當事人，自不得由當事人於事後任意否認等語置辯。並聲
    明：原告之訴駁回。
三、調解經當事人合意而成立；調解成立者，與訴訟上和解有同
    一之效力。調解有無效或得撤銷之原因者，當事人得向原法
    院提起宣告調解無效或撤銷調解之訴。民事訴訟法第416 條
    第1 、2 項分別定有明文。就調解有得撤銷之原因，民事訴
    訟法並未規定，悉依實體法之規定決之，即如意思表示遭詐
    欺或脅迫（民法第92條），或意思表示有錯誤（民法第88條
    ）等，非有此等得撤銷之原因，當事人就已經合意之調解不
    得於事後任意撤銷。本件原告主張系爭調解筆錄內容係純為
    訴訟代理人之意思，而與原告本人之意思不相合致云云。然
    查，原告提出委任該律師為訴訟代理人之委任書，既載明並
    授以民事訴訟法第70條第1 項但書及第2 項所列各行為之特
    別代理權，則該訴訟代理人，有同意系爭調解筆錄之特別權
    限，至為明顯，其於調解時就調解內容表示同意，效力即及
    於本人即原告，不能謂此係得撤銷之理由。又依原告起訴狀
    所記載之事實，未能具體主張就系爭調解筆錄有何得撤銷之
    事由，僅空言對筆錄內容不能接受，或要求增加部分內容，
    其撤銷之主張並無理由。
四、綜上所述，原告訴請撤銷本院96年度他調字第275 號調解筆
    錄，為無理由，應予駁回。
五、本件訴訟費用負擔之依據：民事訴訟法第78條。
中    華    民    國    97    年    2     月    15    日
                  民事第一庭  法  官  陳麗芬
以上正本證明與原本無異。
如對本判決上訴，須於判決送達後20日內向本院提出上訴狀。
中    華    民    國    97    年    2     月    20    日
                              書記官  林宗勳


司法院資訊處製作；財團法人民間司法改革基金會備份。
